臺灣臺中地方法院民事裁定
110年度聲字第312號
聲  請  人  梁忠烈  

相  對  人  何桂楨  
上列當事人間請求停止執行事件，本院裁定如下：
    主  文
聲請駁回。
聲請程序費用由聲請人負擔。
    理  由
一、聲請意旨略以：本院110年度司執字第110222號聲請人與相
    對人間損害賠償強制執行程序(下稱系爭執行事件)之本案訴
    訟，現由本院以110年度小上字第99號損害賠償事件審理中
    。相對人據以聲請強制執行之執行名義即本院臺中簡易庭10
    9年度中小字第5334號民事一審判決(下稱系爭第一審判決)
    之假執行宣告，因存在言詞辯論期日通知未合法送達聲請人
    之違誤，聲請人已就系爭第一審判決違反民事訴訟法第386
    條第1款規定而有判決違背法令之事由提起上訴，因系爭執
    行事件查封之不動產一旦拍賣，聲請人將承受難以回復之損
    害。為此，爰依強制執行法第18條第2項之規定，聲請人願
    供擔保聲請停止執行系爭執行事件等語。
二、按強制執行程序開始後，除法律另有規定外，不停止執行。
    有回復原狀之聲請，或提起再審或異議之訴，或對於和解為
    繼續審判之請求，或提起宣告調解無效之訴、撤銷調解之訴
    ，或對於許可強制執行之裁定提起抗告時，法院因必要情形
    或依聲請定相當並確實之擔保，得為停止強制執行之裁定。
    強制執行法第18條定有明文。因此，強制執行程序開始後，
    原則上不停止執行，但法律另有規定者不在此限，而前開強
    制執行法第18條第1項所稱法律另有規定之情形，係指同條
    第2項之情事及公司法、破產法、非訟事件法所規定有關執
    行障礙之事由等情事而言，提起上訴並不包括在內。
三、經查，系爭執行事件之執行名義，係相對人執系爭第一審判
    決之假執行宣告為執行名義，向本院聲請對聲請人所有坐落
    於臺中市○區○○○段000○000○000○00000地號土地，及其上497
    8建號建物(下稱系爭不動產)之財產為強制執行程序，聲請
    人於系爭第一審判決中並未聲請免為假執行之宣告，嗣聲請
    人因不服系爭第一審判決而提起上訴，現由本院以110年度
    司執字第110222號損害賠償事件審理中，此經本院依職權調
    取系爭執行事件及上開民事訴訟卷宗後，核閱無訛。聲請人
    以其與相對人間上開損害賠償事件業已提起上訴，現由本院
    以110年度小上字第99號給付薪資等事件審理中為由，據以
    聲請停止系爭強制執行程序，依照上開說明，於法自屬無據
    ，應予駁回。至於聲請人既對上開附假執行宣告之民事判決
    提起第二審上訴，自可依民事訴訟法第455條規定，聲請先
    為假執行之辯論及裁判，則屬另一問題，併予敘明。
中　　華　　民　　國　　110 　年　　10　　月　　22　　日
                  民事第六庭  法  官 謝長志　　
以上正本係照原本作成。
如對本裁定抗告，應於收受裁定正本送達後10日內向本院提出抗
告狀，並繳納抗告裁判費新台幣1,000 元。　　　　　　　　　
中　　華　　民　　國　　110 　年　　10　　月　　22　　日
                               書記官 林舒涵